臺灣高等法院刑事判決
111年度上訴字第3098號
上  訴  人  
即  被  告  張源興



上列上訴人即被告因傷害等案件，不服臺灣新北地方法院110年
度審訴字第1227號，中華民國111年3月14日第一審判決（起訴案
號：臺灣新北地方檢察署110年度偵字第18810、19043號），提
起上訴，本院判決如下：
    主  文
上訴駁回。
    事實及理由
一、本案經本院審理結果，認第一審以上訴人即被告張源興（下
    稱被告）犯刑法第305條之恐嚇危害安全罪，及同法第277條
    第1項之傷害罪，均構成累犯並認有加重其刑之必要，分別
    量處拘役40日、拘役50日，應執行拘役70日，並均諭知如易
    科罰金以新臺幣（下同）1000元折算1日。核原判決之認事
    用法、量刑均無不當，應予維持，並引用第一審判決書記載
    之事實、證據及理由。
二、被告上訴意旨略以：本案發生當時，被告之配偶離家出走，
    疑似與告訴人江定國交往同居，案發當日被告因心臟疾病就
    醫需要配偶簽名，伊見告訴人搭載被告配偶前來，不滿告訴
    人介入婚姻，遂上前欲與告訴人理論，然告訴人先持手機拍
    照挑釁，伊一時情緒激動始會握住告訴人頸部，而致告訴人
    受傷；被告亦確實有傳送簡訊予告訴人，然此係因被告罹患
    憂鬱症，情緒不佳，得悉伊配偶遭告訴人毆打，始會傳送簡
    訊。被告已知所警惕，且已認罪，原審量刑過重云云，指摘
    原判決不當。
三、惟按刑罰之量定，為法院之職權，倘法院已審酌刑法第57條
    各款所列情狀，而所量定之刑並未逾越法定刑範圍，亦無顯
    然失當情形，自不得任意指為違法。查原判決就被告本案犯
    行，已敘明係審酌被告因不滿告訴人介入其家庭，與告訴人
    有所爭執，不思理性溝通而為本案犯行之犯罪原因、動機、
    目的、手段與危害程度，並衡酌被告坦承犯行然未與告訴人
    達成和解或道歉之犯後態度、素行、智識程度、家庭生活經
    濟狀況等一切情狀而為量刑，核其刑罰裁量權之行使，並未
    逾越法定刑範圍，亦無濫用權限、顯然失當情形。被告上訴
    意旨雖稱其係因心臟疾病就醫，見其配偶與告訴人一同前來
    ，不滿告訴人介入其婚姻，始會情緒失控而為本案犯行云云
    ，指摘原判決量刑過重，然原審於量刑時已審酌被告本案犯
    罪動機、原因、手段等因子，業如前述，且就刑法第277條
    傷害罪法定刑5年以下有期徒刑、拘役或50萬元以下罰金，
    及刑法第305條法定刑2年以下有期徒刑、拘役或9千元以下
    罰金而言，原審所為量刑均屬低度刑，客觀上亦無過重之狀
    況。是被告執前詞指原判決量刑不當，自非有據。從而，被
    告之上訴為無理由，應予駁回。
四、被告經合法傳喚，無正當理由不到庭，爰不待其陳述逕行判
    決。　　
據上論斷，應依刑事訴訟法第368條、第371條、第373條，判決
如主文。
本案經檢察官楊凱真提起公訴，被告上訴，經檢察官江林達到庭
執行職務。
中　　華　　民　　國　　111 　年　　11　　月　　8 　　日
                  刑事第二十二庭審判長法　官  蔡廣昇
                                      法　官  葉韋廷
                                      法　官  汪怡君
以上正本證明與原本無異。
不得上訴。
                                      書記官  高妤瑄
中　　華　　民　　國　　111 　年　　11　　月　　8 　　日